Images du répertoire du notaire Jean Le Cat pour l'étude XIV
Archives nationales de France
Images du répertoire du notaire Jean Le Cat pour l'étude XIV
8 octobre 1640 - 31 octobre 1663
MC/RE/XIV/3
Etude XIV; Le cat, Jean
Un registre
Archives nationales de France
Minutes et répertoires: la loi 2008-696 du 15 juillet 2008 relative aux archives a fixé à 75 ans à compter de la date de l'acte, ou à 25 ans à compter de la date du décès de l'intéressé si ce délai est plus bref, le délai de communication des minutes et répertoires des notaires; ce délai est porté à 100 ans à compter de la date de l'acte si le document se rapporte à un mineur (code du Patrimoine, articles L213-2, 4e d et 5e).
Autres documents de l'étude (dossiers de clients, comptabilité...): s'agissant d'archives privées, ces documents sont communicables selon les modalités fixées par le déposant ou le donateur.
Certains documents ne sont pas accessibles sous leur forme originale en raison de leur mauvais état de conservation.
Registre entré aux Archives nationales en octobre 1929.
328 feuillets de papier manuscrits, hauteur 33 x largeur 20 cm. Le registre est en bon état.
Registre folioté en 2003 (foliotation non visible à l'écran)
Images des répertoires de l’étude XIV
Archives de l'étude XIV
répertoire d'officier public ministériel
- Répertoire chronologique pour la période du 8 octobre 1640 au 31 octobre 1663, 8 octobre 1640 - 31 octobre 1663; MC/RE/XIV/3; 286 feuillets
  Le répertoire contient, sur 3 colonnes non encadrées, les informations suivantes:
  I. pour les brevets indiqués en début de réperoire, 1. nature de l'acte; 2. noms, prénoms, des parties; 3. numéro d'ordre
  II pour les minutes qui suivent, 1. nature de l'acte; 2. noms et prénoms des parties; 3. date du jour.
  répertoire
  - Liste des brevets grossoyés, 1 r°-41 r°; 41 feuillets
  - Liste chronologique des actes pour la période du 8 octobre au 31 décembre 1640, 8 octobre - 31 décembre 1640; 42 r°-44 r°; 3 feuillets
  - Liste chronologique des actes pour la période du 2 janvier au 30 décembre 1641, 2 janvier - 30 décembre 1641; 44 r°-54 v°; 10 feuillets
  - Liste chronologique des actes pour la période du 3 janvier au 28 décembre 1642, 3 janvier - 28 décembre 1642; 54 v°-66 r°; 13 feuillets
  - Liste chronologique des actes pour la période du 1er janvier au 31 décembre 1643, 1er janvier - 31 décembre 1643; 66 v°-81 r°; 16 feuillets
  - Liste chronologique des actes pour la période du 2 janvier au 31 décembre 1644, 2 janvier - 31 décembre 1644; 81 r°-95 r°; 15 feuillets
  - Liste chronologique des actes pour la période du 4 janvier au 29 décembre 1645, 4 janvier - 29 décembre 1645; 95 r°-110 v°; 16 feuillets
  - Liste chronologique des actes pour la période du 7 janvier au 21 décembre 1646, 7 janvier - 21 décembre 1646; 110 v°-123 r°; 14 feuillets
  - Liste chronologique des actes pour la période du 4 janvier au 29 décembre 1647, 4 janvier - 29 décembre 1647; 123 r°-136 v°; 14 feuillets
  - Liste chronologique des actes pour la période du 4 janvier au 29 décembre 1648, 4 janvier - 29 décembre 1648; 137 r°-151 v°; 15 feuillets
  - Liste chronologique des actes pour la période du 5 janvier au 31 décembre 1649, 5 janvier - 31 décembre 1649; 151 v°-159 v°; 9 feuillets
  - Liste chronologique des actes pour la période du 1er janvier au 28 décembre 1650, 1er janvier - 28 décembre 1650; 159 v°-168 r°; 10 feuillets
  - Liste chronologique des actes pour la période du 2 janvier au 29 décembre 1651, 2 janvier - 29 décembre 1651; 168 r°-180 v°; 13 feuillets
  - Liste chronologique des actes pour la période du 4 janvier au 31 décembre 1652, 4 janvier - 31 décembre 1652; 180 v°-192 v°; 13 feuillets
  - Liste chronologique des actes pour la période du 1er janvier au 30 décembre 1653, 1er janvier - 30 décembre 1653; 192 v°-210 r°; 13 feuillets
  - Liste chronologique des actes pour la période du 2 janvier au 31 décembre 1654, 2 janvier - 31 décembre 1654; 210 r°-223 v°; 14 feuillets
  - Liste chronologique des actes pour la période du 2 janvier au 28 décembre 1655, 2 janvier - 28 décembre 1655; 223 v°-235 v°; 13 feuillets
  - Liste chronologique des actes pour la période du 2 janvier au 29 décembre 1656, 2 janvier - 29 décembre 1656; 235 v°-245 v°; 11 feuillets
  - Liste chronologique des actes pour la période du 1er janvier au 29 décembre 1657, 1er janvier - 29 décembre 1657; 245 v°-258 r°; 14 feuillets
  - Liste chronologique des actes pour la période du 8 janvier au 21 décembre 1658, 8 janvier - 21 décembre 1658; 258 v°-268 v°; 11 feuillets
  - Liste chronologique des actes pour la période du 6 janvier au 22 décembre 1659, 6 janvier - 22 décembre 1659; 268 v°-280 r°; 13 feuillets
  - Liste chronologique des actes pour la période du 4 janvier au 31 décembre 1660, 4 janvier - 31 décembre 1660; 280 r°-291 r°; 12 feuillets
  - Liste chronologique des actes pour la période du 3 janvier au 31 décembre 1661, 3 janvier - 31 décembre 1661; 291 v°-303 v°; 13 feuillets
  - Liste chronologique des actes pour la période du 2 janvier au 23 décembre 1662, 2 janvier - 23 décembre 1662; 303 v°-316 v°; 14 feuillets
  - Liste chronologique des actes pour la période du 3 janvier au 31 octobre 1663, 3 janvier - 31 octobre 1663; 317 r°-327 v°; 11 feuillets